【裁判字號】    99,抗,367
【裁判日期】    991231
【裁判案由】    遷讓房屋
【裁判全文】
臺灣高等法院高雄分院民事裁定           99年度抗字第367號
抗  告  人  張雙平
            張漢威
相  對  人  京城商業銀行股份有限公司
法定代理人  戴誠志
上列當事人間請求遷讓房屋事件，抗告人對於中華民國99年11月
15日臺灣屏東地方法院99年度訴字第228 號所為核定訴訟標的價
額之裁定提起抗告，本院裁定如下：
    主  文
抗告駁回。
抗告訴訟費用由抗告人負擔。
    理  由
一、本件抗告意旨略以：相對人請求抗告人將坐落屏東縣屏東市
    ○○段58地號土地上，如原判決（即原法院99年10月21日99
    年度訴字第228 號判決）附圖一所示建號6014號即門牌號碼
    屏東縣屏東市○○○路580 號第一層樓建物，以及如原判決
    附圖二所示建號5967號即門牌號碼屏東縣屏東市○○○路57
    0 號3 樓建物，暨地下二層編號1304、1305號停車位（下稱
    系爭標的物）返還予相對人事件，經原法院判決相對人勝訴
    ，抗告人依法提起上訴。原法院雖以裁定核定本件訴訟標的
    價額為新臺幣（下同）328 萬元，然抗告人前曾就系爭標的
    物向原法院提起98年度訴字第435 號第三人異議之訴，經原
    法院以裁定核定系爭標的物訴訟標的價額為96萬元，是原裁
    定就本件訴訟標的價額核定為328 萬元，而據以核算第二審
    裁判費為5 萬0208元顯屬過高，為此提起抗告，求予廢棄原
    裁定，另就系爭標的物訴訟標的價額為適法之核定云云。
二、按訴訟標的之價額，由法院核定。核定訴訟標的之價額，以
    起訴時之交易價額為準。民事訴訟法第77條之1 第1 項、第
    2 項前段分別定有明文。次按房屋及土地為各別之不動產，
    各得單獨為交易標的，故房屋所有權人對無權占有人請求遷
    讓交還房屋之訴，應以房屋起訴時之交易價額為準，核定其
    訴訟標的價額，而不應將房屋坐落之土地價額併算在內（最
    高法院99年度台抗字第275 號裁判要旨參照）。經查本件遷
    讓房屋事件，因相對人主張系爭標的物業經訴外人即債權人
    泰業資產管理股份有限公司於97年11月19日原法院96年度執
    字第967 號強制執行事件（下稱系爭執行事件）第二次拍賣
    時予以承受，並自98年6 月25日信託登記予相對人，又因抗
    告人無權占有系爭標的物，爰依民法第767 條規定，請求抗
    告人返還系爭標的物等情，有民事起訴狀在卷足憑（見原法
    院99年度訴字第228 號卷第1 頁、第2 頁）。而系爭執行事
    件就系爭標的物中門牌號碼屏東市○○○路580 號及1304號
    、1305號停車位之承受價格為248 萬元；另門牌號碼屏東市
    ○○○路570 號3 樓之承受價格為80萬元，合計為328 萬元
    等事實，亦有原法院97年10月17日屏院惠民執壬字第96執96
    7 號第二次拍賣公告，民事聲明承受狀各1 份附卷可稽（見
    同上卷第4 頁、第9 頁、第10頁），揆諸上揭說明，原裁定
    據以核定本件訴訟標的（即系爭標的物）價額為328 萬元，
    即無違誤。
三、至於抗告人雖抗稱：伊前曾就系爭標的物向原法院提起98年
    度訴字第435 號第三人異議之訴，原法院則裁定核定系爭標
    的物訴訟標的價額為96萬元，是原裁定就本件訴訟標的價額
    核定為328 萬元顯屬過高云云。惟按第三人就執行標的物有
    足以排除強制執行之權利者，得於強制執行程序終結前，向
    執行法院對債權人提起異議之訴，請求排除強制執行。依通
    說，此項第三人異議之訴之訴訟標的為該第三人之異議權，
    而非該第三人主張此項異議權基礎之所有權、典權、質權或
    留置權。故法院核定此訴訟標的之價額，應以該第三人本於
    此項異議權，請求排除強制執行所得受之利益額數為核定之
    基礎（最高法院77年台抗字第220 號裁判要旨參照）。而抗
    告人對鑫泉國際資產管理有限公司所提起第三人異議事件，
    抗告人係主張確認抗告人就執行標的物，有買賣契約成立後
    ，已受交付者，有收益權存在，其請求排除強制執行所得受
    之利益額數為以每月8,000 元計算之10年租金額96萬元（即
    80 00 元1210＝960000元）等情，有原法院97年度補更
    字第1 號裁定在卷可資佐證（見本院卷第4 頁），此與本件
    請求遷讓房屋應以起訴時房屋之交易價額為準之情形不同，
    是抗告人前揭抗辯，即為無理由，不足採取。
四、綜上所述，原裁定核定本件訴訟標的價額為328 萬元，並據
    以核算第二審裁判費為5 萬0208元，經核尚無不合。抗告意
    旨指摘原裁定核定訴訟標的價額不當，求予廢棄，為無理由
    ，應予駁回。
五、據上論結，本件抗告為無理由，依民事訴訟法第495 條之1
    第1 項、第449 條第1 項、第95條、第78條、第85條第1 項
    前段，裁定如主文。
中    華    民    國    99   年    12    月    31    日
                             民事第三庭
                                 審判長法官  張國彬
                                 法      官  甯  馨
                                 法      官  吳登輝
以上正本證明與原本無異。
如不服本裁定應於送達後10日內向本院提出再抗告狀（並按他造
當事人之人數附繕本) ，並繳納再抗告費新臺幣1,000 元。
再為抗告僅得以適用法規顯有錯誤為理由，並應委任律師為代理
人。如委任律師提起抗告者，應一併繳納抗告費。
中    華    民    國    100   年    1     月    4     日
                                  書  記  官  廖素珍
附註：
抗告人之配偶、三親等內之血親、二親等內之姻親，或抗告人為
法人、中央或地方機關時，其所屬專任人員具有律師資格並經法
院認適當者，亦得為第三審訴訟代理人。
抗告人或其法定代理人具有律師資格者及前項情形，應於提起抗
告或委任時釋明之。

司法院資訊處製作；財團法人民間司法改革基金會備份。
